臺灣臺北地方法院民事判決             100年度訴字第2396號
原      告  台新國際商業銀行股份有限公司
法定代理人  蔡榮棟
訴訟代理人  黃堯
被      告  謝金樸
上列當事人間清償借款事件，本院於民國一百年七月十二日言詞
辯論終結，判決如下：
    主  文
被告應給付原告新臺幣壹佰萬壹仟柒佰陸拾元，及其中新臺幣
肆拾玖萬玖仟陸佰柒拾伍元自民國一百年六月四日起至清償日止
，年息百分之二十計算之利息。
訴訟費用由被告負擔。
    事實及理由
壹、程序部分：
    按當事人得以合意定第一審管轄法院。但以關於由一定法律
    關係而生之訴訟為限。前項合意，應以文書證之，民事訴訟
    法第二十四條定有明文。經查，本件兩造於所簽訂之「現金
    卡信用貸款約定書」第二十三條合意約定以本院為第一審管
    轄法院，有「現金卡信用貸款約定書影本」附卷足憑，是本
    院就本件訴訟自有第一審管轄權。
貳、實體部分：
一、原告起訴主張：
  (一)被告於民國九十三年十一月十九日向原告申請「台新銀行信
    金卡信用貸款」（帳號詳卷），依約定書第一條之約定被告
    得以金融卡提款或轉帳方式動撥貸款額度之現金，惟依約定
    書第五條之約定，被告應於每月之繳款截止日依約繳納每月
    應還之金額。詎被告自九十三年十一月十九日核撥貸款起至
    一百年六月三日止，借款尚餘新臺幣（下同）一百萬一千七
    百六十三元未按期給付（內含本金四十九萬九千六百七十五
    元、利息五十萬二千零八十八元）。按約定書第二條之約定
    ，系爭貸款之利息計算，依年利率百分之十八‧二五按日計
    息，然如借款人未依約繳款，依約定書第八條之約定，原告
    得自應付還本日或付息日之翌日起至清償日止，改依週年利
    率百分之二十計算利息。復按約定書第九條之約定，被告已
    喪失期限利益，應即清償所有未償還之全部款項並應給付其
    中四十九萬九千六百七十五元及自一百年六月四日起至清償
    日止之利息。爰依兩造間之契約關係，請求清償借款。
  (二)聲明：被告應給付原告一百萬一千七百六十三元，及其中四
    十九萬九千六百七十五元自一百年六月四日起至清償日止，
    按年息百分之二十計算之利息。
二、被告抗辯略以：
    欠原告本金而已，利息能否予以減輕？另本金部分也無力清
    償等語。並聲明：駁回原告之訴。
三、本院之判斷：
    原告主張上開事實，業據其提出與所述相符之YouBe信用貸
    款約定書、申請書、增補契約書、同意書、被告帳務明細、
    現金卡交易紀錄等件為證，核與所述相符。被告對於確有向
    原告借貸及積欠本金之金額並無爭執，且被告對於原告依約
    得請求聲明所示之利息等情，亦不爭執（見本院一百年七月
    十二日言詞辯論筆錄），堪信原告之主張為真實。至於被告
    辯稱：利息金額過高，且本金亦無力清償云云，均無從解免
    其清償責任，是被告上開所辯，不足採認。
四、從而，原告依消費借貸之法律關係請求被告給付如主文第一
    項所示之金額，為有理由，應予准許。
、據上論結，原告之訴為有理由，爰依民事訴訟法第七十八條
    ，判決如主文。
中    華    民    國   100    年    7     月    22    日
                  民事第二庭    法  官  高偉文
以上正本係照原本作成。
如對本判決上訴，須於判決送達後20日內向本院提出上訴狀。如
委任律師提起上訴者，應一併繳納上訴審裁判費。
中    華    民    國   100    年    7     月    22    日
                                書記官  駱俊勳